臺灣宜蘭地方法院刑事判決
111年度原交易字第11號
公  訴  人  臺灣宜蘭地方檢察署檢察官
被      告  楊采娟



義務辯護人  高紫庭律師
上列被告因過失傷害案件，經檢察官提起公訴（111年度偵字第3
91號），本院判決如下：
    主  文
本件公訴不受理。   
    理  由
一、公訴意旨如起訴書所載（如附件）。
二、按告訴乃論之罪，告訴人於第一審辯論終結前，得撤回其告
    訴，且告訴經撤回者，法院應諭知不受理之判決。又不受理
    之判決，得不經言詞辯論為之。刑事訴訟法第238條第1項、
    第303條第3款及第307條分別定有明文。
三、查告訴人游勝傑告訴被告楊采娟涉犯過失傷害案件，公訴人
    認被告所為涉犯刑法第284條前段之過失傷害罪，依同法第2
    87條前段規定，須告訴乃論。茲因告訴人業與被告和解成立
    而具狀撤回告訴，有刑事撤回告訴狀1紙附卷可稽，揆諸首
    開法條規定，本件爰不經言詞辯論，逕為諭知不受理之判
    決。
據上論斷，應依刑事訴訟法第303條第3款、第307條，判決如主
文。
中　　華　　民　　國　　111 　年　　9 　　月　　13　　日
                      刑事第五庭  法 官　 陳嘉瑜　
以上正本證明與原本無異。
如不服本判決應於收受本判決後20日內向本院提出上訴書狀，並
應敘述具體理由。若未敘述理由者，應於上訴期間屆滿後20日內
向本院補提理由書狀(均須按他造當事人之人數附繕本)。
中　　華　　民　　國　　111 　年　　9 　　月　　14　　日
                                  書記官  蕭欣怡
附件：
臺灣宜蘭地方檢察署檢察官起訴書
                                      111年度偵字第391號
　　被　　　告　楊采娟　女　58歲（民國00年0月00日生）
　　　　　　　　　　　　住宜蘭縣○○鄉○○路0段00巷0號
　　　　　　　　　　　　居宜蘭縣○○市○○○路000巷0弄00
　　　　　　　　　　　　號
　　　　　　　　　　　　國民身分證統一編號：Z000000000號
上列被告因過失傷害案件，業經偵查終結，認應提起公訴，茲將
犯罪事實及證據並所犯法條分敘如下：
　　　　犯罪事實
一、楊采娟於民國110年11月12日6時50分許，駕駛車牌號碼000-
    0000號自小客貨車，沿宜蘭縣三星鄉三星路2段由東往西方
    向行駛，駛至該路段25巷左轉時，本應注意車前狀況，應減
    速慢行，隨時採取必要之安全措施，且應注意轉彎車應讓直
    行車先行，而依當時情況，並無不能注意之情事，竟疏未注
    意對向來車，即貿然逆向斜穿提早左轉行駛，適游勝傑騎乘
    車牌號碼000-0000號普通重型機車，沿該路段往東方向直行
    行駛行經該處，見狀煞避不及，楊采娟駕駛上開車輛左前方
    撞及游勝傑騎乘上開機車前車身，致游勝傑人車倒地，並受
    有頭皮鈍傷、雙膝部挫傷及擦傷、左手肘挫傷及擦傷、右前
    臂擦傷之傷害。嗣楊采娟於肇事後，即向到場處理員警坦承
    肇事，對於未發覺之罪自首而接受裁判，始悉上情。
二、案經游勝傑訴由宜蘭縣政府警察局三星分局報告偵辦。
　　　　證據並所犯法條
一、證據清單及待證事實：
編號 證據名稱 待證事實 ㈠ 被告楊采娟於警詢時及偵查中之供述 被告坦承於上開時、地，與告訴人游勝傑所騎乘之機車發生交通事故之事實。辯稱：伊在三星路2段往西方向行駛，至事故點要左轉25巷內，伊行駛在內側的一般車道，對方行駛在伊對向外側車道的機慢車道上，伊到路口時對方還離很遠，大約100-200公尺，伊覺得可以安全轉彎過去，結果在轉彎過程中，對方很快行駛過來就擦撞到等語。 ㈡ 告訴人游勝傑於警詢及偵訊中之指訴 全部犯罪事實。 ㈢ 宜蘭縣政府警察局道路交通事故現場圖、調查報告表(一)、(二)各1份、談話紀錄表2份、道路交通事故肇事人自首情形紀錄表、行車紀錄器畫面擷圖6張、現場及車損照片共38張 全部犯罪事實。   ㈣ 羅東聖母醫院診斷證明書 證明告訴人因本件交通事故受有上開傷害之事實。 ㈤ 交通部公路總局臺北區監理所111年5月6日北監基宜鑑字第1110070131號函暨所附基宜區車輛行車事故鑑定會鑑定意見書（基宜區0000000案） 證明被告駕駛自小客貨車，行經無號誌岔路口，逆向斜穿提早左轉彎不當，且疏未注意對向直行來車，為肇事主因之事實。 
二、核被告楊采娟所為，係犯刑法第284條前段之過失傷害罪嫌
    。又被告於犯罪未發覺前，主動向到場處理之警員坦承為肇
    事者而自首接受裁判，有道路交通事故肇事人自首情形記錄
    表附卷可稽，爰請依刑法第62條前段之規定，減輕其刑。
三、依刑事訴訟法第251條第1項提起公訴。　
　  此　致
臺灣宜蘭地方法院
中　　華　　民　　國　 111　　年　　5 　　月　　16　　日
　　　　　　　　　　　　　　　檢　察　官 薛 植 和
本件正本證明與原本無異
中　　華　　民　　國　 111　　年　　5 　　月　　23　　日
　　　　　　　　　　　　　　  書  記  官 康 碧 月
所犯法條　　
中華民國刑法第284條
因過失傷害人者，處 1 年以下有期徒刑、拘役或 10 萬元以下
罰金；致重傷者，處 3 年以下有期徒刑、拘役或 30 萬元以下
罰金。